# 请教，是否构成一揽子交易及相关处理问题

提问人：随 风 到天涯 时间：2023-04-01 09:40:
背景：
1、A公司为甲公司的全资子公司，经评估A公司净资产为-100万元，同时甲公司拥有对A公司的债权 1000 万元。
2、甲公司和乙公司签署协议，乙公司出价 1 元人民币收购甲公司持有A公司100%股权，出资 1000 万元收购甲公司拥有对A公司的债权 1000 万元（乙公司增加对A公司的债权和对甲公司的负债，不付现金流）。
3、交易完成后，乙公司引进甲公司为其战略投资者，将甲公司对乙公司的 1000 万债权转为股权，持乙公司25%股权（增资前乙公司注册资本 3000 万元）。
咨询问题：
1、已公司购买股权和债权的交易是否属于一揽子交易？
2、如果属于一揽子交易，乙公司对A公司的长投如何进行初始计量？

回答人：chenyiwei
是否为一揽子交易，需要分析交易背景和甲乙公司各自参与该交易的目的。仅依据现有信息不能判断是否构成一揽子交易，尤其是针对第三步债转股交易。
另外，“乙公司出价 1 元人民币收购甲公司持有A公司100%股权，出资 1000 万元收购甲公司拥有对A公司的债权1000 万元”，即使整体上该交易是公允的和具有商业实质的，这两者的分别作价很可能也是不合理的，需对各自公允价值分别予以合理确定。